臺灣桃園地方法院刑事裁定　　　　　　 110年度聲字第2975號
聲　請　人　臺灣桃園地方檢察署檢察官
受　刑　人　何其龍



上列聲請人因受刑人數罪併罰有二裁判以上，聲請定其應執行之
刑（110 年度執聲字第2005號），本院裁定如下：
    主  文
何其龍所犯如附表所示之罪，所處如附表所示之刑，應執行有期
徒刑陸月，如易科罰金，以新臺幣壹仟元折算壹日。
    理  由
一、聲請意旨略以：受刑人何其龍因竊盜等案件，先後經判決確
    定如附表所示之刑，應依刑法第53條、第51條第5 款，定其
    應執行之刑，爰依刑事訴訟法第477 條第1 項規定，聲請裁
    定其應執行之刑等語。
二、按裁判確定前犯數罪者，併合處罰之；數罪併罰，分別宣告
    其罪之刑，宣告多數有期徒刑者，於各刑中之最長期以上，
    各刑合併之刑期以下，定其刑期，但不得逾30年，刑法第50
    條及第51條第5 款分別定有明文。次按數罪併罰應依分別宣
    告其罪之刑為基礎，定其應執行刑，此觀刑法第51條規定自
    明，是一裁判宣告數罪之刑，雖曾定執行刑，再與其他裁判
    宣告之刑定執行刑時，前定執行刑當然失效，仍應以各罪宣
    告之刑為基礎，定其執行刑，不得以「前定執行刑」為基礎
    ，再與「後裁判宣告刑」，定其執行刑；又刑事訴訟法第37
    0 條第2 項、第3 項，就第二審上訴案件定應執行刑者，已
    明定適用不利益變更禁止原則，故分屬不同案件之數罪併罰
    有更定執行刑者，倘數罪之刑，曾定執行刑，再與其他裁判
    宣告之刑定其執行刑時，法理上亦應受前開原則拘束，即另
    定之執行刑，裁量所定之刑期，不得較重於「前定執行刑」
    加計「後裁判宣告刑」之總和，且重定執行刑時，裁量減輕
    之刑期，所占各刑合併刑期總和之百分比，不得較前定執行
    刑所減輕之百分比，顯然減少。再按二裁判以上數罪，其中
    一部分雖已執行完畢，如該數罪尚未全部執行完畢，然因依
    刑法第54條及司法院院字第1304號解釋意旨，所謂數罪併罰
    之各罪中有受赦免或因刑法不處罰其行為而免其刑之執行，
    致僅餘一罪之情形有別，自仍應依刑法第53條規定，定其應
    執行刑。末按數罪併罰有二裁判以上者，依刑法第51條規定
    ，定其應執行之刑，為刑法第53條所定；而刑法第53條應依
    刑法第51條第5 款至第7 款規定，定其應執行之刑者，由該
    案犯罪事實最後判決之法院之檢察官，聲請該法院裁定之，
    刑事訴訟法第477 條第1 項定有明文。
三、經查：
  ㈠本件受刑人犯如附表所示之各罪，先後經本院判處如附表所
    示之刑確定，且各罪犯罪時間均於如附表編號1 所示本院10
    9 年度桃簡字第1434號判決確定前發生，並本院亦為各案件
    犯罪事實之最後判決法院，經本院審閱各該刑事判決書及臺
    灣高等法院被告前案紀錄表無訛，認首揭聲請為正當，應予
    准許。
  ㈡於法律性拘束之外部界限內，即如附表所示各刑中之最長期
    以上（有期徒刑5 月）、各刑合併之刑期以下（有期徒刑8
    月）之法定範圍內酌定其應執行刑。又如附表編號2 、3 所
    示各罪前經本院以110 年度審簡字第152 號判決，定應執行
    有期徒刑2 月，加計如附表編號1 所示刑期（有期徒刑5 月
    ）之總和，即為本件定其應執行有期徒刑7 月之內部性界限
    。
  ㈢本院就如附表所示各罪定其執行刑，應審酌受刑人於本院調
    查程序所陳述之意見（見本院卷第23至24頁），且受刑人所
    犯在公路上持續嚴重超速、多次變換車道、蛇行、闖越紅燈
    等駕駛方式，致生往來陸路之危險罪罪（下稱本件公共危險
    罪）與竊盜罪、竊盜未遂罪之犯罪類型不同、前開3 罪之犯
    罪時間接近、本件公共危險罪與竊盜罪、竊盜未遂罪之行為
    態樣與動機不同、竊盜罪與竊盜未遂罪之行為態樣與動機相
    似、前開3 罪所侵害之法益並非具有不可替代性或不可回復
    性之個人法益，以及本件公共危險罪與竊盜罪、竊盜未遂罪
    之責任非難重複程度較低、竊盜罪與竊盜未遂罪之責任非難
    重複程度較高。衡酌如附表所示各罪之犯罪事實間關聯性甚
    低、本件公共危險罪與竊盜罪、竊盜未遂罪之法律規範目的
    不同、受刑人違反情節之嚴重性、數罪所反應其人格特性與
    傾向、對其施以矯正之必要性，及貫徹刑法量刑公平正義理
    念之內部限制等因素，就受刑人所犯如附表所示各罪為整體
    非難之綜合評價；並因刑罰之科處，應以行為人責任為基礎
    ，考量刑罰對受刑人造成之痛苦程度係以刑度增加而生加乘
    效果，故使用過度刑罰，恐有邊際效應遞減之不當效果；兼
    衡受刑人如附表編號2 、3 所示各罪曾定其應執行刑，為避
    免多次聲請定應執行刑，致以恤刑名義獲取刑度優惠，形同
    鼓勵受刑人利用此制度換取刑度上不正利益，而與刑罰相當
    性原則相悖。從而，爰定其應執行之刑如主文所示，併諭知
    易科罰金之折算標準。暨本院裁量減輕之刑期，所占如附表
    所示之各刑合併刑期（有期徒刑8 月）總和約為百分之二十
    五，已與前定應執行刑者相當。併援引臺灣桃園地方檢察署
    受刑人何其龍定應執行刑案件一覽表資為附表。
  ㈣受刑人所犯如附表編號1 所示之罪，所處如附表編號1 所示
    之刑，雖已於民國110 年1 月5 日易科罰金執行完畢，有臺
    灣高等法院被告前案紀錄表附卷可佐，惟受刑人於如附表編
    號1 所示之判決確定前，另犯如附表編號2 至3 所示之罪，
    並經檢察官聲請本院定其應執行刑，揆諸首揭說明，受刑人
    所犯如附表編號2 至3 所示之罪尚未執行完畢，仍應與如附
    表編號1 所示之罪，合併定其應執行刑，然該已執行部分，
    不能重複執行，自應由檢察官於指揮執行時扣除，併此敘明
    。
據上論斷，應依刑事訴訟法第477 條第1 項，刑法第53條、第51
條第5 款、第41條第1 項前段，裁定如主文。
中    華    民    國   110    年    11    月    12    日
                  刑事第六庭    法  官  何啓榮
以上正本證明與原本無異。
如不服本裁定，應於裁定送達後5 日內向本院提出抗告狀。
                                書記官  張詠昕
中    華    民    國   110    年    11    月    12    日
附表：臺灣桃園地方檢察署受刑人何其龍定應執行刑案件一覽表